【裁判字號】    92,易,1248
【裁判日期】    920730
【裁判案由】    竊盜
【裁判全文】
臺灣高雄地方法院刑事判決                        九十二年度易字第一二四八號
    公  訴  人  臺灣高雄地方法院檢察署檢察官
    被      告  辛○○
右列被告因竊盜案件，經檢察官提起公訴（九十二年度偵字第七七六一號）及移
案審理（九十二年度偵字第一０八五０號），本院判決如左：
    主  文
辛○○共同連續攜帶兇器竊盜，處有期徒刑拾月。
    事  實
一、辛○○基於意圖為自己不法所有之概括犯意，並與戊○○（另行審結）基於犯意
    之聯絡，於民國九十二年四月四日上午十時十分許，由辛○○騎乘車號ＬＯＹ—
    八八七號重型機車搭載戊○○，並攜帶不詳人所有、客觀上足供兇器使用之老虎
    鉗、活動扳手各一支，前往高雄縣鳳山市○○○街與公園街口「理成營造工程股
    份有限公司」（下稱理成公司）之材料置物場，利用該處鐵製圍籬之缺口進入後
    ，共同以前開老虎鉗、活動扳手拆解理成公司所有放置於材料置物場內之鋁製高
    速公路指示標及鍍鋅行架，而竊取理成公司所有之鋁製高速公路指示標九塊、鍍
    鋅行架五支（價值新台幣五十五萬元），得手後，將之堆放於圍籬缺口內、外，
    準備以機車載運離開。然因辛○○、戊○○於搬運前開高速公路指示標及鍍鋅行
    架時，適為在該處工作之丁○○所發現，經通知理成公司之倉庫管理員己○○後
    報警當場查獲，並於辛○○身上查獲前開老虎鉗一支、活動扳手一支。不料，辛○○仍不知悛悔，復承接前開意圖為自己不法所有之概括犯意，並與丙○（另案
    審理）基於共同之犯意聯絡，於九十二年五月十八日下午七時三十分許，由辛○○騎乘車號ＬＯＹ—八八七號重型機車搭載丙○，前往高雄市○○區○○街籃球
    場，利用庚○○於場內打籃球而將背包放置於地上之機會，由丙○入內竊取庚○○所有之背包一只（內有現金三千一百元、身分證一枚、駕照一枚、信用卡一枚
    、諾基亞牌手機一支），辛○○則在籃球場外負責接應，得手後，適為周寶足發
    覺而大聲呼叫，丙○旋即逃往籃球場外並跳上辛○○所騎乘之機車準備逃逸，後
    為據報前往現場處理之員警當場查獲。
二、案經理成公司訴由高雄縣警察局鳳山分局報請臺灣高雄地方法院檢察署檢察官偵
    查起訴及移送併案審理。
    理  由
一、訊據被告辛○○矢口否認有何竊盜之犯行，辯稱：伊與戊○○是進入理成公司的
    材料置物場上廁所，並沒有搬東西，是現場的工作人員叫伊把東西搬回去放而已
    ，且伊也不知道丙○是要去偷東西，當天伊是在路上遇到丙○，丙○要伊載他到
    籃球場去找朋友，到籃球場後，伊就在籃球場外等丙○，機車也有熄火，是丙○
    突然跳上伊的機車說有人在追他，伊才發動機車的云云。
二、經查：
  (一)被告辛○○係與同案被告戊○○於九十二年四月四日上午十時十分許，在高雄縣
    鳳山市○○○街與公園街口理成公司之材料置物場內，竊取理成公司所有之鋁製
    高速公路指示標九塊、鍍鋅行架五支，並將之堆放於圍籬缺口內、外，準備以機
    車載運離開之事實，業經證人即理成公司之倉庫管理員己○○到庭證述：「是，
    當天壬○○剛好有受傷，他叫我過去看，我看到二名男子在工地裡面搬弓字鐵（
    高速公路的指標），就是我們在現場抓到的那二人。」、「（看到那二人從何處
    搬東西出來？）從工地裡面搬出來，我們的工地本身就有鐵板做的圍籬，他們已
    經把一部分從工地裡面搬到圍籬外，我去的時候，他們正從工地裡面再搬出來，
    他們搬的東西是固定在弓字鐵上需要工具才能拆卸下來，所以那二人有用扳手拆
    卸螺絲，我沒有看到他們拆卸螺絲，但是那些東西一定要用扳手把螺絲卸掉才能
    搬走，他們身上有攜帶扳手、起子，且地面上也很多螺絲。」，及證人丁○○證
    述：「是，我是開怪手，理成公司的下包，我看到二個人在那裡搬指示架，那是
    我們擴寬時拆下來的，要交回高速公路局，我請守衛過去，守衛騎腳踏車過去看
    ，發現我們的圍籬已經被拆掉了，確定他們是在偷東西，所以我們就報警，我看
    他們在那裡搬東西有半個小時，因為那塊地我們已經整好，要回給高速公路局，
    為什麼還有人在那裡做事情，我覺得很奇怪，我看他們有搬東西，也有用扳手、
    老虎鉗拆東西，因為那些東西組合起來很大，一定要拆開才能搬，他們已經把一
    部分搬到圍籬外了，還繼續在搬，一個人搬到圍籬邊，另一個人接應到外面去，
    當時他們有機車停放在那裡，東西都放在機車旁。」，及證人壬○○證述：「我
    是理成公司聘僱的保全，看到那二人正扛著一支鋁條要走出去，我們就叫他把東
    西搬回去，是證人丁○○通知我過去的。」等語綦詳（見本院九十二年五月二十
    七日、九十二年六月十日訊問筆錄），互核其證述情節大致相符，且以證人己○○、丁○○、壬○○與被告辛○○素不相識，其間亦無何恩怨，證人己○○、丁○○、壬○○當無故意誣陷被告辛○○之可能，是證人己○○、丁○○、壬○○
    之證述應屬可信；況同案被告戊○○亦供稱：「（要這東西何用？）想賣轉現金
    。」（見九十二年度偵字第七七六一號偵查卷第十四頁背面）、「我們進入小便
    後，看見置物場內有鍍鋅行架放地上，我們以為沒人要，要將鍍鋅行架拿出變賣
    換現金，我們將鍍鋅行架搬到圍籬邊堆放後，準備搬離圍籬外時，被己○○發現
    ，他便要我們將鍍鋅行架搬回原位放好就不報警，隨後來了許多人，警方隨之至
    現場將我們帶回派出所。」等語（見九十二年四月四日警訊筆錄），益徵被告辛○○確有與同案被告戊○○共同行竊之情。被告辛○○所辯，顯無可採。此外，
    並有老虎鉗、活動扳手各一支扣案及贓（證）物認領保管收據一紙、照片四張附
    卷可稽，事證明確，被告辛○○此部分之竊盜犯行，應堪認定。
  (二)又另案被告丙○係於九十二年五月十八日晚間七時三十分許，搭乘被告辛○○所
    騎乘之ＬＯＹ—八八七號重型機車，前往高雄市○○區○○街籃球場，利用被害
    人庚○○下場打球之機會，竊取被害人庚○○所有之背包一只（內有現金三千一
    百元、身分證一枚、駕照一枚、信用卡一枚、諾基亞牌手機一支），得手後，適
    為證人周寶足所發現而呼叫，另案被告丙○乃坐上被告辛○○所騎乘之機車準備
    逃離現場之事實，業經另案被告丙○於警、偵訊中供承不諱，核與被害人庚○○
    指述及證人周寶足證述情節相符，並有贓物認領保管收據一紙在卷可稽；被告辛○○雖否認有與另案被告丙○共同行竊之情，然依證人周寶足於警訊中所述：「
    我今日九十二年五月十八日十八時三十分全家至高雄市○○區○○街、中正體育
    場旁籃球場打球，大約於十九時三十分我在籃球架旁休息，突然看見乙名陌生男
    子年約三十歲左右，特徵瘦小、短髮、穿著藍色上衣、深色花短褲、左腿受傷都
    是血，走到我隔壁籃球架旁徒手偷竊了乙只紅黑色背包，此時我即大喊捉賊，該
    名小偷立即往籃球場大門跑，跑到大門時，該名小偷跳上一部紅色重機車（車號
    ＬＯＹ—八八七），該紅色重機車早已在發動等候，機車騎乘者年約三十幾歲、
    穿著白色上衣、淺色牛仔褲，不一會兒即被附近打籃球的人壓倒在地，我立即報
    案一一０，一下子警方立即到達現場處理。」等語（見九十二年五月十八日警訊
    筆錄），足見被告辛○○於另案被告丙○下手行竊時，係發動機車於場外準備接
    應，二人間顯有犯意聯絡及行為之分擔甚明；且依被告辛○○所述，被告辛○○
    與另案被告丙○不過認識一週左右，其間當無何深厚情誼，另案被告丙○既係欲
    前往該處行竊，並利用他人為接應，以便形跡敗露時得順利逃離現場，衡情，另
    案被告丙○當會尋求可與己配合之人充作接應者，並將相關細節告知接應者，否
    則接應之人不知要接應，另案被告丙○不啻係自陷己身於危險，輔以證人周寶足
    亦清楚證稱被告當時所騎乘之機車係在發動狀態中，更可見被告辛○○即係擔任
    接應者之角色，被告辛○○辯稱其不知另案被告丙○係前往行竊之詞，顯與常情
    有悖，殊無可採。事證明確，被告辛○○此部分之竊盜犯行，亦堪認定。
三、按刑法第三百二十一條第一項第三款之攜帶兇器竊盜罪，係以行為人攜帶兇器竊
    盜為其加重條件，此所謂兇器，其種類並無限制，凡客觀上足對人之生命、身體
    、安全構成威脅，具有危險性之兇器均屬之，且祇須行竊時攜帶此種具有危險性
    之兇器為已足，並不以攜帶之初有行兇之意圖為必要，最高法院七十九年台上字
    第五二五三號判例可資參照。次查，被告辛○○於行竊時所攜帶之老虎鉗一支、
    活動扳手一支，均係金屬材質，質地堅硬，有持以行兇之可能，客觀上足認對人
    之身體、生命具危險性，顯可供兇器使用。又按竊盜罪既遂未遂之區別，應以行
    為人已否將所竊之物移置於自己實力支配下為標準，本件被告辛○○既已將高速
    公路指示標、鍍鋅行架搬運至圍籬外，並將之堆放於機車旁，自屬已將之置於被
    告辛○○之實力支配下；另被告辛○○及同案被告戊○○自始即否認有毀壞圍籬
    之行為，證人己○○、丁○○、壬○○亦均未親眼見聞被告辛○○或同案被告戊○○有毀壞圍籬之行為，是難僅以竊案現場之圍籬確有遭破壞之痕跡，即認係被
    告辛○○或同案被告戊○○所為，附予敘明。是核被告辛○○第一次所為係犯刑
    法第三百二十一條第一項第三款之攜帶兇器竊盜罪，第二次所為係犯刑法第三百
    二十條第一項之普通竊盜罪。公訴人認被告辛○○第一次所為係犯刑法第三百二
    十一條第二項、第一項第二款、第三款之加重竊盜未遂罪嫌，尚有未洽。又被告
    辛○○與同案被告戊○○就第一次竊盜犯行間，被告辛○○與另案被告丙○就第
    二次竊盜犯行間，各有犯意之聯絡及行為之分擔，皆為共同正犯。又被告辛○○
    先後二次竊盜犯行，時間緊接，所犯係基本構成要件相同之罪，顯係基於概括犯
    意反覆為之，為連續犯，應依刑法第五十六條規定論以情節較重之攜帶兇器竊盜
    一罪，並加重其刑。又公訴人雖僅就被告辛○○第一次之竊盜犯行提起公訴，然
    檢察官就犯罪事實一部起訴者，其效力及於全部，本件被告辛○○第二次竊盜部
    分之犯罪事實，與前揭論罪科刑之加重竊盜部分，有連續犯之關係，已如前述，
    本院自應就屬裁判上一罪之普通竊盜部分一併加以裁判，附予敘明。爰審酌被告
    辛○○正值青年，不知自食其力，竟連續夥同他人行竊，行為誠屬不該，且犯後
    未見悔意，態度不佳等一切情狀，量處如主文所示之刑。至扣案之老虎鉗及活動
    扳手各一支，業經被告辛○○否認為其所有，又無積極證據足認係被告辛○○或
    共同被告戊○○所有，爰不併予宣告沒收之，附此敘明。
四、至移送併辦意旨另以：被告辛○○與另案丙○共同竊取乙○○、甲○○財物部分
    ，亦與本件有裁判上之一罪關係等語，惟訊據被告辛○○均堅詞否認有為此部分
    之竊盜犯行，又無其他積極事證可資佐證，是難認與本件有何連續犯之裁判上一
    罪關係，本院自無從併予審理，爰退回原檢察官另為妥適之處理。
據上論斷，應依刑事訴訟法第二百九十九條第一項前段，刑法第二十八條、第五十六
條、第三百二十一條第一項第三款，判決如主文。
本案經檢察官陳永章到庭執行職務。
中      華      民      國      九十二      年      七    月    三十    日
                                  臺灣高雄地方法院刑事庭
                                      法  官    曾  淑  娟
右正本證明與原本無異。
如不服本判決，應於判決送達後十日內，向本院提出上訴狀。
                                      書記官    呂  怜  勳
中      華      民      國      九十二      年      七    月    三十    日
附錄本判決論罪科刑法條：
中華民國刑法第三百二十一條
犯竊盜罪而有左列情形之一者，處六月以上、五年以下有期徒刑：
一  於夜間侵入住宅或有人居住之建築物、船艦或隱匿其內而犯之者。
二  毀越門扇、牆垣或其他安全設備而犯之者。
三  攜帶兇器而犯之者。
四  結夥三人以上而犯之者。
五  乘火災、水災或其他災害之際而犯之者。
六  在車站或埠頭而犯之者。
前項之未遂犯罰之。


司法院資訊處製作；財團法人民間司法改革基金會備份。
